【裁判字號】    98,交簡上,273
【裁判日期】    981109
【裁判案由】    過失傷害
【裁判全文】
臺灣板橋地方法院刑事判決           98年度交簡上字第273號
上  訴  人  臺灣板橋地方法院檢察署檢察官
被      告  甲○○
                    原住臺北縣板橋市○○路安樂巷44弄42號
上列上訴人因被告甲○○過失傷害案件，不服本院98年度交簡字
第2441號，中華民國98年8 月11日第一審判決（聲請簡易判決處
刑案號：98年度調偵字第783 號）提起上訴，本院管轄之第二審
合議庭認應適用通常程序，自為第一審判決如下：
    主  文
原判決撤銷。
本件公訴不受理。
    理  由
一、聲請簡易判決處刑意旨略以：被告甲○○於民國97年12 月7
    日上午，騎乘車號QRJ-230 號輕型機車，沿臺北縣板橋市○
    ○路往國慶路方向行駛，嗣於同日6 時許，行經臺北縣板橋
    市○○路274 巷口時，本應注意行駛至交岔路口，其行進、
    轉彎，應遵守燈光號誌，而依當時情形，又無不能注意之情
    事，竟疏未注意，貿然闖紅燈穿越該巷口直行，適有告訴人
    乙○○騎乘車號GEY-240 號重型機車，沿臺北縣重慶路274
    巷往重慶路行經該處而發生碰撞，致乙○○受有外傷性頸脊
    髓不完整性損傷合併頸椎第二至第七節椎孔狹窄、頭部外傷
    合併臉部多處撕裂傷之傷害，因認被告涉有刑法第284 條第
    1 項前段之過失傷害罪嫌等語。
二、按被告死亡者，應諭知不受理之判決；且此不受理之判決，
    得不經言詞辯論為之，刑事訴訟法第303 條第5 款、第307
    條分別定有明文。
三、查本件被告甲○○業於98年7 月27日死亡，此有法務部戶役
    政連結作業系統之甲○○個人戶籍資料查詢結果、臺灣板橋
    地方法院檢察署相驗屍體證明書各一件附卷可稽。原審未及
    審酌上情，逕為第一審簡易判決，並為被告有罪判決之諭知
    ，即有未洽。檢察官上訴意旨以被告於原審判決前已死亡，
    應為不受理判決等語，指摘原判決不當，為有理由，揆諸上
    揭規定，自應由本院管轄之第二審合議庭將原判決撤銷，並
    不經言詞辯論，逕為諭知不受理之判決。
四、末按法院得逕以簡易判決處刑者，所科之刑以宣告緩刑、得
    易科罰金之有期徒刑及拘役或罰金為限；檢察官聲請以簡易
    判決處刑之案件，經法院認為有刑事訴訟法第451 條之1 第
    4 項但書第3 款所列之法院於審理後，認應為無罪、免訴、
    不受理或管轄錯誤判決之諭知者，應適用通常程序審判之，
    刑事訴訟法第449 條第3 項、第452 條分別規定甚明。本案
    原審未及審酌被告死亡之事實，致未適用通常程序審理，而
    以簡易判決處刑，所踐行之簡易處刑程序違背法令，為保障
    當事人之審級利益，本院合議庭爰依通常訴訟程序審判後，
    撤銷原審判決，並以第一審法院之地位，自為第一審判決，
    檢察官如不服本判決，仍得於法定期間內，向管轄第二審法
    院提起上訴，附此敘明。
據上論斷，應依刑事訴訟法第452 條、第455 條之1 第1 項、第
3 項、第369 條第1 項前段、第364 條、第303 條第5 款、第30
7 條，判決如主文。
中    華    民    國    98    年    11    月    9     日
                    交通法庭    審判長法  官  張江澤
                                      法  官  劉景宜
                                      法  官  陳海寧
以上正本證明與原本無異。
如不服本判決應於收受判決後10日內向本院提出上訴書狀，並
應敘述具體理由。其未敘述上訴理由者，應於上訴期間屆滿後
20日內向本院補提理由書（均須按他造當事人之人數附繕本）
「切勿逕送上級法院」。
                                      書記官  梁宜庭
中    華    民    國    98    年    11    月    10    日


司法院資訊處製作；財團法人民間司法改革基金會備份。
